【裁判字號】    94,易,2033
【裁判日期】    950125
【裁判案由】    竊盜
【裁判全文】
臺灣高雄地方法院刑事判決              94年度易字第2033號
公  訴  人  臺灣高雄地方法院檢察署檢察官
被      告  甲○○
上列被告因竊盜案件，經檢察官提起公訴（94年度偵字第9882號
），本院判決如下：
    主  文
本件免訴。
    理  由
一、公訴意旨略以：被告甲○○與乙○○（另經本院審理中）與
    李永漳（另經公訴人簽分偵辦），共同基於意圖為自己不法
    所有之犯意聯絡，於民國94年4 月28日凌晨4 時50分許，李
    永漳騎乘車號不明機車、被告甲○○騎乘未懸掛車牌之重型
    機車（引擎號碼為SD25HA-116407 號）搭載乙○○前往高雄
    市○○區○○路下水道工程處紅磚道旁，由李永漳以被告甲
    ○○所有、客觀上足對人之生命、身體、安全構成威脅而具
    有危險性之老虎鉗下手行竊，乙○○及被告甲○○則在一旁
    把風之方式，共同竊取紅磚道上之水溝蓋（價值約新臺幣1
    千2 百元），尚未得手前，即為警查獲，並扣得作案用之老
    虎鉗1 把，因認被告甲○○共同涉犯刑法第321 條第2 項、
    第1 項第3 款、第4 款之加重竊盜未遂罪嫌云云。
二、按案件曾經判決確定者，應諭知免訴之判決，並得不經言詞
    辯論為之，刑事訴訟法第302 條第1 款、第307 條分別定有
    明文。此項訴訟法上所稱之一事不再理之原則，關於實質上
    一罪或裁判上一罪，均有其適用；連續犯、牽連犯均屬裁判
    上一罪，常業犯則係實質上一罪，連續犯之一部分行為、牽
    連犯之方法或結果之犯罪行為，業經判決確定，或常業犯之
    一部份犯罪事實曾經判決確定，其效力當然及於全部，倘檢
    察官復就連續犯之部分行為、牽連犯之方法或結果行為，或
    將常業犯之其他部份犯罪事實，重行起訴，均應諭知免訴之
    判決，此有最高法院91年度台上字第3386號判決、60年度台
    非字第77號判例等意旨可資參照。次按判決應宣示之，但不
    經言詞辯論之判決，不在此限，刑事訴訟法第224 條第1 項
    定有明文。是裁判如經宣示者，於宣示時對外發生效力，而
    經宣示之判決，於最後審理事實法院宣示判決後始行發生之
    事實，既非該法院所得審判，即為該案判決之既判力所不及
    ，其既判力對於時間效力之範圍，即應以最後審理事實法院
    之宣示判決日為判斷之標準，因而經宣示得上訴於高等法院
    之第一審刑事判決，如未據上訴，其既判力之時點，即應至
    宣判之日為準。
三、經查：本件被告甲○○前自94年3 月24日4 時7 分許至94年
    6 月2 日3 時許止，連續於附表所示之時、地竊取財物，嗣
    於附表所示之時地為警查獲，經臺灣高雄地方法院檢察署檢
    察官以94年度偵字第10583 號起訴，及以94年度偵字第1283
    2 號、第13522 及第15782 號移送本院併案審理，經本院於
    94年7 月29日以94年度易字第1148號判決判處有期徒刑1 年
    2 月，並於94年9 月1 日確定，此有本院上開判決書、臺灣
    高等法院被告前案紀錄表及本院被告院內索引紀錄卡各1 份
    在卷可按。公訴人起訴被告甲○○所涉本案犯罪事實，與被
    告甲○○前開判決確定之犯罪事實，所涉均為刑法竊盜罪，
    而本案之犯罪時間，復係在上開確定判決宣示判決日94年7
    月29日之前，且犯罪地點均同在高雄地區，手法大部分係在
    凌晨時段，1 人或與他人共同竊取他人財物，又時間緊接，
    觸犯構成要件同一之罪名，顯係基於概括之犯意反覆之，而
    有裁判上一罪之連續犯關係，是本案起訴之犯罪事實，自為
    上開確定判決既判效力所及。揆諸前揭說明，爰不經言詞辯
    論，逕為諭知免訴之判決。
據上論結，應依刑事訴訟法第302 條第1 款、第307 條，判決如
主文。
中    華    民    國    95    年    1     月    25    日
                  刑事第七庭審判長  法  官  孫啟強
                                    法  官  蔡川富
                                    法  官  張茹棻
右正本證明與原本無異。
如不服本判決，應於判決送達後10日內，向本院提出上訴狀。
中    華    民    國    95    年    1     月    25    日
                                    書記官  陳惠玲
附表
┌────┬──┬───┬─────┬───┬─────┐
│編號    │犯罪│犯罪地│犯罪  行為│被害人│查獲時地及│
│        │時間│點    │          │      │經過      │
├────┼──┼───┼─────┼───┼─────┤
│一、高雄│94年│在高雄│夥同另一不│吳義雄│案經被害人│
│地檢署移│3 月│縣仁武│詳姓名年籍│      │吳義雄察覺│
│送併案審│24日│鄉華南│綽號「和仔│      │不鏽鋼鐵材│
│理部分（│凌晨│街15巷│」之成年男│      │被竊，調閱│
│94年度偵│4 時│30號前│子共乘一部│      │現場監視錄│
│字第1352│7 分│      │未懸掛車牌│      │影器畫面翻│
│2號）   │許  │      │機車，徒手│      │拍照片，報│
│        │    │      │竊取放置於│      │警處理而查│
│        │    │      │車牌號碼HR│      │獲        │
│        │    │      │—4286號自│      │          │
│        │    │      │用小貨車上│      │          │
│        │    │      │為吳義雄所│      │          │
│        │    │      │有之不鏽鋼│      │          │
│        │    │      │鐵材共計10│      │          │
│        │    │      │公斤，得手│      │          │
│        │    │      │後將該不鏽│      │          │
│        │    │      │鋼鐵材變賣│      │          │
│        │    │      │予不詳之回│      │          │
│        │    │      │收廢五金者│      │          │
│        │    │      │，得款新臺│      │          │
│        │    │      │幣（下同）│      │          │
│        │    │      │300 元，黃│      │          │
│        │    │      │國誠與綽號│      │          │
│        │    │      │「和仔」者│      │          │
│        │    │      │各得150 元│      │          │
├────┼──┼───┼─────┼───┼─────┤
│二、高雄│94年│在高雄│乘無人之際│雷博勛│案經被害人│
│地檢署移│4 月│縣仁武│，徒手竊取│      │雷博勛察覺│
│送併案審│13日│鄉新中│放置於路邊│      │前開輪胎被│
│理部分（│上午│街41號│之雷博勛所│      │竊，報警處│
│94年度偵│8 時│前    │有之普利斯│      │理而循線查│
│字第1578│許  │      │通牌汽車輪│      │獲        │
│2號 ）  │    │      │胎3 個（均│      │          │
│        │    │      │含鋁圈，價│      │          │
│        │    │      │值共計約  │      │          │
│        │    │      │7500元），│      │          │
│        │    │      │得手後將該│      │          │
│        │    │      │竊得之輪胎│      │          │
│        │    │      │賣予不詳之│      │          │
│        │    │      │資源回收場│      │          │
│        │    │      │變賣現金花│      │          │
│        │    │      │用        │      │          │
│        │    │      │          │      │          │
├────┼──┼───┼─────┼───┼─────┤
│三、起訴│94年│在高雄│與陳皆旭（│陳陸泉│嗣於94年5 │
│部分（94│5 月│縣仁武│業經本院以│      │月8 日凌晨│
│年度偵字│8 日│鄉灣內│94 年 度簡│      │3 時50分許│
│第10583 │凌晨│村澄信│字第3763號│      │，與陳皆旭│
│號）    │3 時│街129 │判處拘役59│      │共乘機車行│
│        │30分│號前之│日）基於意│      │經高雄縣仁│
│        │許  │馬路上│圖為自己不│      │武鄉○○路│
│        │    │      │法所有之犯│      │與仁光路口│
│        │    │      │意聯絡，共│      │時，為警當│
│        │    │      │同徒手竊取│      │場查獲    │
│        │    │      │陳陸泉從事│      │          │
│        │    │      │水電工程所│      │          │
│        │    │      │用之白鐵製│      │          │
│        │    │      │工具箱1 個│      │          │
│        │    │      │（價值約1 │      │          │
│        │    │      │萬元），得│      │          │
│        │    │      │手後與陳皆│      │          │
│        │    │      │旭共乘OOW │      │          │
│        │    │      │—126 號重│      │          │
│        │    │      │型機車離去│      │          │
├────┼──┼───┼─────┼───┼─────┤
│四、高雄│94年│在高雄│乘無人注意│鍾新興│經被害人鍾│
│地檢署移│6 月│縣仁武│之際，持對│      │新興於94年│
│送併案審│2 日│鄉仁武│於人之生命│      │6 月3 日上│
│理部分（│凌晨│村中正│、身體、安│      │午8 時30分│
│94年度偵│3 時│路251 │全具有危險│      │許察覺機車│
│字第1283│許  │號前  │性可供兇器│      │失竊，經報│
│2號）   │    │      │使用之螺絲│      │警處理而循│
│        │    │      │起子1 支（│      │線於94年6 │
│        │    │      │已丟棄，未│      │月3 日下午│
│        │    │      │扣案）撬開│      │2 時32分許│
│        │    │      │鍾新興所有│      │，在高雄縣│
│        │    │      │車牌號碼為│      │仁武鄉文武│
│        │    │      │LDI —618 │      │村文化巷內│
│        │    │      │號重型機車│      │空屋查獲黃│
│        │    │      │之鎖匙頭，│      │國誠，再由│
│        │    │      │發動該車引│      │甲○○帶同│
│        │    │      │擎後離去  │      │警方於同日│
│        │    │      │          │      │下午3 時許│
│        │    │      │          │      │，在高雄縣│
│        │    │      │          │      │仁武鄉仁慈│
│        │    │      │          │      │村仁慈四街│
│        │    │      │          │      │旁空地，查│
│        │    │      │          │      │獲被害人鍾│
│        │    │      │          │      │新興所有之│
│        │    │      │          │      │上開機車  │
└────┴──┴───┴─────┴───┴─────┘


司法院資訊處製作；財團法人民間司法改革基金會備份。
